【裁判字號】    89,毒抗,362
【裁判日期】    891215
【裁判案由】    聲請觀察勒戒
【裁判全文】
臺灣高等法院高雄分院刑事裁定                    八十九年度毒抗字第三六二號
    抗  告  人
    即  被  告  甲○○
右列抗告人因違反毒品危害防治條例案件，不服臺灣高雄地方法院中華民國八十九年
十一月四日裁定（八十九年度毒聲字第八五四六號），提起抗告，本院裁定如左：
    主  文
抗告駁回。
    理  由
一、原裁定略以：被告甲○○於民國八十九年十月二日二十一時三十分許回溯約二十
    四小時內某時，在某不詳處所，施用第二級毒品安非他命，經警於同（十）月二
    日二十一時三十分許，在高雄縣岡山鎮○○○路二十四號其友人住處查獲，並遭
    警查扣安非他命一小包及吸食器一組，而其為警查獲當日所採集之尿液經送往高
    雄市衛生局檢驗結果，呈曾施用第二級毒品安非他命之甲基安非他命陽性反應，
    其施用毒品之犯行堪予認定，爰依毒品危害防制條例第二十條第一項、觀察勒戒
    處分執行條例第三條第一項、第二項規定裁定甲○○應送勒戒處所觀察勒戒。
二、經查：被告至警局所採之尿液，經送高雄市衛生局檢驗結果，檢出甲基安非他命
    之陽性反應，此有高雄市政府衛生局煙毒尿液檢驗成績書一紙可憑。而甲基安非
    他命經口服投與後，約百分之七十於二十四小時內可自尿液中排出，又其尿液內
    含甲基非他命成分之檢出，與投與甲基安非他命的量、個人體質、檢驗儀器之精
    密度有關，通常採尿化驗是否呈陽性反應，應以投與後二十四小時內所採者為宜
    ，此亦有行政院衛生署藥物食品檢驗局（80）藥檢壹字第四五二九號函可稽，足
    認被告於八十九年十月二日經採取尿液前回溯二十四小時內，確有施用安非他命
    一次。被告固以伊長期服用糖尿病之藥物，是驗尿結果有安非他命反應云云，然
    查部分成藥之服食，可在尿液測試中產生偽陽性安非他命反應，但如用精密儀器
    分析，將可排除偽陽性之可能，而得到正確答案，目前最常用之確認方法為氣相
    層析質譜儀，以該儀器作藥物及其代謝產物之定性及定量分析，幾乎不會有偽陽
    性反應產生，有卷附行政院國軍退除役官兵輔導委員會台北榮民總醫院八十三年
    四月七日（８３）北總內字第三０五號函可按，本件前開尿液檢驗結果即係以Ｇ
    Ｃ／ＭＳ氣相層析／質譜儀法確認檢驗，即無錯誤可能，況被告遭警查獲時，現
    場尚有安非他命一小包及吸食器一組扣案可資佐證，足見被告前開所辯純係推卸
    之詞，不足採信，原審依法裁定將被告送勒戒處所觀察、勒戒，經核並無不合；
    本件抗告意旨，仍執陳詞否認施用毒品安非他命云云，並無理由，應予駁回。
三、據上論結，應依刑事訴訟法第四百十二條，裁定如主文。
中    華    民    國     八十九     年      十二      月      十五      日
                              臺灣高等法院高雄分院刑事第八庭
                                  審判長法官  郭雅美
                                        法官  張盛喜
                                        法官  莊飛宗
右正本證明與原本無異。
不得再抗告。
                                      書記官  張宗芳
中    華    民    國     八十九     年      十二      月      十八      日
                                                                        Ｑ


司法院資訊處製作；財團法人民間司法改革基金會備份。
